【裁判字號】    89,上訴,3256
【裁判日期】    900904
【裁判案由】    違反著作權法等
【裁判全文】
臺灣高等法院刑事判決                          八十九年度上訴字第三二五六號
    上  訴  人  臺灣臺北地方法院檢察署檢察官
    上  訴  人
    即  被  告  戊○○
右上訴人等因被告違反著作權法等案件，不服臺灣臺北地方法院八十九年度訴字第九
０八號，中華民國八十九年八月十一日第一審判決（起訴案號：臺灣臺北地方法院檢
察署八十九年度偵字第四九三０、六六二九、七五九一、七五九三、一００二四號，
移送併辦案號：同署八十九年度偵字第一一二八四、一二四０八號）提起上訴，本院
判決如左：
    主  文
原判決撤銷。
戊○○以犯明知為侵害著作權之物，意圖營利而交付之方法侵害他人之著作權為常業
，處有期徒刑壹年。
扣案之遊戲光碟目錄拾肆本、如附表一所示之盜版遊戲光碟片壹仟陸佰伍拾片、如附
表二所示之盜版任天堂遊戲卡匣伍拾玖個及如附表三所示之盜版遊戲光碟片貳拾陸片
均沒收。
    事  實
一、戊○○係設於臺北縣新店市○○街一二三號一樓「一二三玩具禮品店」之負責人
    ，明知如附件編號一、二、三之「PlayStation」、「PS設計圖」、「XI sia 及
    四方立體圖面」業經日商新力電腦娛樂股份有限公司（以下簡稱新力公司）向原
    經濟部中央標準局（已改制為智慧財產局）或智慧財產局申請註冊核准，取得商
    標專用權，近年在全球個人電腦遊樂器市場行銷甚廣，品質著有商譽，為業界及
    消費大眾所共知，及明知「龍騎士傳說」（THE LEGEND OF DRAGON）、「GT實戰
    賽車２」（GRAN TURISMO２，起訴書載為GT實戰賽車）、「骰子方塊２（即骰子
    大戰２，起訴書載為骰子方塊）」等遊戲光碟，雖為日本國法人新力公司所著作
    ，在日本國擁有著作財產權之電腦程式著作物，該電腦程式著作物於八十八年四
    月一日發行，並由新力公司於同日授權予臺灣之英特全股份有限公司在中華民國
    管轄區內首次發行，依著作權法第四條第一款之規定，應受我國著作權法之保護
    ，非經新力公司之同意或授權，不得擅自重製、散布或意圖營利而交付；又明知
    「惡靈古堡」（BIOHADARD GUN SURVIVOR）、「恐龍危機」（DINO  CRISIS）等
    電腦程式著作物（均須在新力公司所製造之 Play Staion遊戲機始能執行），雖
    為日本國法人即日商卡波光公司（英文為CAPCOM，以下簡稱卡波光公司），在日
    本國擁有著作財產權之電腦程式著作物，該電腦程式著作物由卡波光公司在日本
    首次發行後，即由卡波光公司於三十日內在中華民國管轄區內首次發行，依著作
    權法第四條之規定，應受我國著作權法之保護，非經卡波光公司之同意或授權，
    不得擅自重製、散布或意圖營利而交付；及明知「太空戰士第八代」（FINAL FA
    NTASY Ⅷ）電腦程式著作物（須在新力公司所製造之Play Station遊戲機始能執
    行），雖為日本國法人日商思奎爾公司（SQUARE CO.,LTD，以下簡稱思奎爾公司
    ）所著作，惟於三十日內在中華民國管轄區內首次發行，依著作權法第四條第一
    款之規定，應受我國著作權法之保護，非經思奎爾公司同意或授權，不得擅自重
    製、散布或意圖營利而交付，且如附件編號四之「FINAL FANTASY」 字樣，業向
    經濟部中央標準局（已改制為智慧財產局）申請核准取得商標專用權，近年在全
    球個人電腦遊樂軟體市場行銷甚廣，品質著有商譽，亦為業界及消費大眾所共知
    ；及明知如附表三所示之電腦程式軟體著作物（前揭軟體均須新力公司所產製之
    「PlayStation 」中方能執行），係美商藝電公司（Electronic Arts Inc.），
    依我國著作權法第四條第二款及八十二年七月十六日簽署生效之「北美事務協調
    委員會與美國在台協會著作權保護協定」受我國著作權法保護之著作物，非經美
    商藝電公司之同意或授權，亦不得擅自重製、散布或意圖營利而交付。又明知「
    俄羅斯方塊」（TETRIS）電腦程式著作物，雖係日商任天堂股份有限公司（下稱
    任天堂公司）所著作，在日本國擁有著作財產權之電腦程式著作物，該電腦程式
    著作物由任天堂公司在日本首次發行，即由任天堂公司於三十日內（七十八年間
    ）在中華民國管轄區內為首次發行，並依我國舊著作權法（七十九年前）向內政
    部著作權委員會註冊領得執照，依著作權法第四條第一款之規定，應受我國著作
    權法之保護，非經任天堂公司同意或授權，不得擅自重製、散布或意圖營利而交
    付，且任天堂公司如附件編號五至十三「GAME BOY」、「Nintendo」、「Super
    Mario 」、「瑪俐Mario」、「瑪莉醫生圖」、「POCKET MONSTER」、「F1 RACE
    」、「撲克林圖」、「薩達爾傳說」商標圖樣，係任天堂公司向原經濟部中央標
    準局（已改制為智慧財產局）或智慧財產局申請註冊取得商標專用權。新力公司
    、卡波光公司、思奎爾公司、美商藝電公司及任天堂公司所生產之電視遊樂器程
    式、遊戲光碟片及卡匣等物，在國內市場行銷多年，品質著有信譽，為相關消費
    大眾所共知之商品。且盜版電腦遊戲光碟片，透過電視遊樂器執行，於電視影像
    畫面中會呈現出「PlayStation 」、「PS」之商標圖案，且於畫面下方會出現新
    力公司所標示之「Licensed By Sony Computer Entertainment Inc.」（中譯為
    經新力公司授權）足以對外表示該等光碟產品係新力公司所生產用意之證明文字
    ，且前揭新力公司、卡波光公司、思奎爾公司、美商藝電公司遊戲光碟，於置入
    電視遊樂器主機執行使用時，除在電視影像畫面呈現出前揭商標圖樣外，於畫面
    下方會出現該公司所標示之由卡波光公司、思奎爾公司、美商藝電公司等足以對
    外表示該等光碟內之著作係前開公司所創作之一定用意證明文字。任天堂公司之
    卡匣，於置入電視遊樂器主機執行時，亦出現卡匣內之著作係由任天堂公司創作
    之一定用意證明文字。詎戊○○竟基於販賣仿冒商標商品、行使偽造準私文書之
    概括犯意及以犯明知為侵害著作權之物，意圖營利而交付之方法侵害他人之著作
    權為常業之犯意，自八十九年一月間（該店自同月二日起營業，係自同月二日之
    後某日）起，經由一不詳姓名已成年之外務員以每片光碟片進價新台幣（下同）
    二十五元，每個遊戲卡匣進價二、三百元，明知所販入盜版之遊戲光碟片、卡匣
    ，為侵害著作權之物，且意圖欺騙他人，於同一商品之光碟片、卡匣使用相同於
    上開公司之註冊商標，竟在前開「一二三玩具禮品店」陳列並販售仿冒新力公司
    、卡波光公司、思奎爾公司、美商藝能公司所產製之電視遊樂器遊戲光碟片、仿
    冒任天堂公司所產製之電腦程式著作物之卡匣。先後多次販賣盜版仿冒商標之光
    碟片、卡匣而牟取不法利益，並以之為常業，其販賣交付仿冒光碟片、卡匣予不
    特定之人，就新力公司、卡波光公司、思奎爾公司、美商藝電公司及任天堂公司
    一定用意證明文字之準私文書，予以行使，足以生損害於上開公司之商品信譽。
    嗣至八十九年二月二十九日晚間六時許，為內政部警政署保安警察第二總隊第一
    大隊第一中隊在前揭店內查獲，並扣得戊○○所有供前開犯罪所用之遊戲光碟目
    錄十四本、如附表一所示之盜版光碟片一千六百五十片、附表二所示之盜版任天
    堂遊戲卡匣五十九個（其中一個為空盒，起訴書誤載為六十個）、附表三所示之
    盜版美商藝電公司之光碟片二十六片。（附表一、三所示之光碟片、起訴書誤載
    為一千七百五十片）。
二、案經內政部警政署保安警察第二總隊第一大隊第一中隊移送及卡波光公司、思奎
    爾公司、美商藝電公司訴請臺灣臺北地方法院檢察署檢察官偵查起訴暨新力公司
    、任天堂公司訴請同署檢察官移送併辦。
    理  由
一、訊據上訴人即被告戊○○承認有販賣上揭之盜版光碟片及任天堂遊戲卡匣之事實
    ，惟否認違反商標法及有常業犯罪之故意，辯稱：店才剛開不久，而伊主要係販
    售玩具禮品，並非販賣盜版光碟及卡匣，且係綽號「大飛」之人所寄賣，伊不是
    常業犯云云。
二、經查：
（一）、右揭事實，業據告訴人新力公司、卡波光公司、思奎爾公司之共同代理人丁
        ○○、甲○○、乙○○律師，告訴人任天堂公司之代理人己○○律師及告訴
        人美商藝電公司代理人李世章律師、丙○○、陳立勝指訴綦詳，且有扣案之
        遊戲光碟目錄十四本、如附表一所示盜版光碟片一千六百五十片、附表二所
        示盜版任天堂遊戲卡匣五十九個、附表三所示盜版光碟片二十六片可稽（扣
        押物品清單雖記載為盜版遊戲光碟片共一千七百五十片、盜版任天堂遊戲卡
        匣共六十個，原審法院開箱勘驗結果雖記載為盜版遊戲光碟片共一千六百五
        十片、盜版任天堂遊戲卡匣共五十九片，有原審八十九年七月二十七日勘驗
        筆錄，然原審漏未將附表三所示盜版之美商藝電公司光碟片二十六片列入，
        此據美商藝電公司代理人丙○○於本院九十年三月二十八日調查時陳明，並
        經本院勘驗明確，製作勘驗筆錄附卷可稽）。被告於警局供稱「一二三玩具
        禮品店」於八十九年一月二日開始營業，伊自八十九年一月開始販賣盜版遊
        戲光碟等語（見八十九年度偵字第四九三０號卷第四頁反面），則被告係於
        係自同月二日之後某日起開始販賣盜版遊戲光碟。又被告於檢察官偵查中供
        稱：有賣正版遊戲光碟片、卡匣每片大約一千五百元，但正版幾乎沒有人買
        等語（見八十九年度偵字第四九三０號卷第三十頁反面）。被告對於所販賣
        者係侵害他人著作權之盜版遊戲光碟片、卡匣，顯為其所明知。且前揭新力
        公司、思奎爾公司、任天堂公司所註冊如附件所示之商標圖樣，均已向我國
        申請商標登記，尚在商標專用期間，業據新力公司、思奎爾公司、任天堂公
        司之告訴代理人分別提出商標註冊證影本為證，另如犯罪事實欄所示之侵害
     著作權之物，新力公司、卡波光公司、思奎爾公司及任天堂公司確於在日本
        首次發行後三十日內，在我國管轄區內首次發行，亦據其提出相關著作權登
        記資料、海關進口報單、商業發票及英特全股份有限公司銷售「惡靈古堡」
        、「恐龍危機」、「太空戰士第八代」等電腦軟體程式著作物相關發行資料
        、進貨單、存貨單、存貨明細表及銷售統一發票在卷足憑，均符合我國著作
        權法第四條第一款之規定，得受我國著作權法之保護；美商藝電公司擁有如
        附表三之上開著作，亦有正版軟體封面及著作權證明文件各一份存卷可參，
        亦符合西元一九九三年七月十六日，北美事務協調委員會與美國在臺協會著
        作權保護協定第一條規定，得受我國著作權法保護，依我國著作權法第十條
        規定，該著作完成時享有著作權。本件扣案之卡匣、光碟內之著作，顯係受
        我國著作權法之保護。
（二）、按商標法第六條第一項明定：「本法所稱商標之使用，係指為行銷之目的，
        將商標用於商品或其包裝、容器、標帖、說明書、價目表或其他類似物件上
        ，而陳列或散布。」，並不以行銷於外為必要。又透過電磁作用，如以遊樂
        器、光碟機、電腦主機之操作為媒介，始於電視或電腦螢幕前出現商標圖樣
        者，其標示型態足使一般商品購買人認識其表彰商品之來源者，解釋上應認
        屬於商標法第六條第一項之所稱之其他類似物件之範疇。被告以行銷為目的
        販入扣案物，而該等商品經遊戲器執行，於螢幕中會顯現「PS設計圖」等商
        標圖樣（見八十九年度偵字第四九三０號卷第十四頁反面上方照片），自屬
        商標之使用。而商標法第六十三條之罪相較於公平交易法第三十五條、第二
        十條及刑法第三百三十九條之規定，以明知為「意圖欺騙他人」於同一商品
        使用相同於他人註冊商標為已足，不以「致與他人之商品相混淆」或使消費
        者陷於錯誤為成立要件，是扣案物究在何場所以何價格販賣，與商標法第六
        十三條之販賣仿冒商標商品罪之成立無涉，被告辯稱伊不知違反商標法，顯
        非可採。
（三）、八十六年十月八日公布修正之刑法第二百二十條，除將原條文列為第一項增
        列「圖畫」、「照像」以文書論之規定外，並增列第二項：錄音、錄影或電
        磁紀錄，藉機器或電腦之處理所顯示之聲音、影像或符號足以表示其用意之
        證明者，亦同於同條第一項之規定以文書論之規定，此乃係以近代社會對於
        錄音、錄影、電腦之使用，日趨普遍，並漸用以取代文書之製作，以應實際
        需要。扣案盜版電腦遊戲光碟片，透過電視遊樂器執行，於電視影像畫面中
        會呈現出「PlayStation 」、「PS」之商標圖案，且於畫面下方會出現新力
        公司所標示之「Licensed By Sony Computer Entertainment Inc.」（中譯
        為經新力公司授權）足以對外表示該等光碟產品係新力公司所生產之一定用
        意證明文字，並前揭遊戲光碟，於置入各該公司所產製之電視遊樂器主機執
        行使用時，除在電視影像畫面呈現出前揭商標圖樣外，各該公司所產製之光
        碟、遊戲卡匣，於置入各該公司所產製之電視遊樂器主機執行使用時，除在
        電視影像呈現出前揭商標圖樣外，於畫面下方會出現該公司所標示之由卡波
        光公司、思奎爾公司、美商藝電公司或任天堂公司等足以對外表示該等光碟
        、卡匣內之著作係前開公司所創作之用意證明文字之準私文書，據告訴代理
        人指訴綦詳，且有光碟片播放之影像照片（見八十九年度偵字第四九三０號
        卷第十四頁反面上方照片）可資參酌。被告否認其有行使偽造準文書之犯意
        ，亦非可採，其予以販售盜版光碟片、遊戲卡匣，其有行使偽造準私文書犯
        行，亦堪認定。
（四）、被告雖辯稱係綽號「大飛」之人所寄賣云云。惟查被告於警局偵訊、檢察官
        偵查中已明確供述扣案之盜版光碟及遊戲卡匣之進價、售價、所賺取之利潤
        （見八十九年度偵字第四九三０號卷第五、六、三十頁）。如係他人所寄賣
        ，則應係於出售後始分得利潤，為何有買入之進價，且被告對於其係經由一
        不詳姓名已成年之外務員買入之情節，於警局供述甚詳，事後辯以係綽號「
        大飛」之人所寄賣，顯在卸責，不足採信。
三、按刑法上所謂常業犯，係指反覆以同種類行為為目的之社會活動之職業性犯罪而
    言，至於其犯罪所得之多寡，事後仍否保有該犯罪所得，是否恃此犯罪為唯一的
    謀生職業，則非所問，縱另兼有其他職業，或犯罪所得不多，均無礙於該常業犯
    之成立（最高法院八十五年度台上字第五一０號判例、八十九年度台上字第四四
    五號判決參照）。是侵害著作權之常業犯，應指有反覆以侵害著作權為目的之同
    種類社會活動之職業性犯罪而言，至於犯罪所得之多寡，是否恃此犯罪為唯一的
    謀生職業，則非所問，縱另兼有其他職業，或犯罪所得不多，均無礙於常業犯之
    成立。本件被告所開設之「一二三玩具禮品店」外所掛招牌上有「玩具、模型、
    電視遊樂器」等字樣，可知其主要係販賣電視遊樂器及週邊商品，且店內主要展
    示亦以盜版光碟為主，亦有照片六幀在卷足憑（見八十九年度偵字第四九三０號
    卷第十四、十五頁）。又查獲之盜版光碟片多達一千六百七十六片，盜版之任天
    堂卡匣為五十九個（其中一個係空盒），數量龐大，被告明知為侵害著作權之物
    ，仍以同一種類之行為販售，交付予不特定之人，且其經濟來源皆仰賴其所經營
    之「一二三禮品玩具店」，業經被告於原審中供明（見原審八十九年七月二十八
    日訊問筆錄），是被告既有反覆以同類侵害著作權為目的之行為，參諸前開說明
    ，自應論以常業犯。被告辯稱伊主要係販售玩具禮品，並非販賣盜版光碟及卡匣
    ，伊不是常業犯云云，亦不足採。
四、新力公司、思奎爾公司、任天堂公司之前揭商標係屬世界知名之品牌，該商標非
    但經我國原經濟部中央標準局或智慧財產局註冊登記，應受我國商標法之保護，
    且係業界及消費者等相關大眾所共知之商標，被告明知所販賣之光碟片、卡匣係
    違反商標法第六十二條仿冒商標之商品，足以使人與真品發生混淆，顯有欺騙他
    人之意圖。又在光碟片、卡匣上為上開公司之產品之文字表示，該等影像、符號
    足以為表示其用意之證明，依刑法第二百二十條第二項以文書論，即屬準私文書
    ，被告販賣各該光碟片、卡匣予以行使。且被告明知前開盜版光碟片、卡匣為侵
    害著作權之物，意圖營利而販售交付予不特定人，且以之為常業。核被告所為，
    係犯商標法第六十三條之販賣仿冒商標商品罪、刑法第二百十六條、第二百十條
    、第二百二十條第二項之行使偽造準私文書罪、著作權法第九十四條之以犯著作
    權法第九十三條第三款之罪（即以著作權法第八十七條第二款所定明知為侵害著
    作權之物，意圖營利而交付之方法，侵害他人之著作權）為常業罪。公訴人認被
    告與另一不詳姓名年籍之成年男子，有犯意聯絡及行為分擔，為共同正犯。惟查
    被告於警局係經由一不詳姓名已成年之外務員送至其店內而購入等語，被告係買
    方，該不詳姓名已成年之外務員係為賣方送貨，二人顯無共同犯罪之意思聯絡與
    行為分擔，自不成立共同正犯。起訴書就被侵害之如附件編號三、七、十、十二
    、十三商標部分，及部分有著作權之著作物被侵害（著作權法第九十四條之罪非
    告訴乃論）雖未記載，惟因該部分與起訴違反商標法、著作權法部分有裁判上或
    實質上一罪之關係，為起訴效力所及；至於起訴書關於任天堂公司之被侵害之商
    標部分列有註冊商標第七七五八００、六九九三七五、六七八四一九、六七八四
    四三號，惟經查上開四號註冊商標均非屬任天堂公司所註冊，有該四號商標註冊
    證影本附於本院卷可稽，尚難認被告有侵害該四號商標之犯行，惟依公訴意旨認
    此部分與起訴被告違反商標法部分有裁判上一罪之關係，而不另為無罪之諭知。
    檢察官移送併辦部分（臺灣臺北地方法院檢察署八十九年度偵字第一一二八四、
    一二四０八號），經核與起訴部分，係屬同一事實，均附予敘明。被告因販賣而
    陳列仿冒商標商品之低度行為，為販賣仿冒商標商品之高度行為所吸收，不另論
    罪。被告先後多次販賣仿冒商標商品、行使偽造準私文書犯行，時間緊接，手段
    相同，各所犯犯罪構成要件相同之罪，均顯係基於概括犯意反覆為之，為連續犯
    ，應依刑法第五十六條之規定，各以一罪論。被告所犯前揭三罪，係一行為所觸
    犯，其同時侵害新力公司、任天堂公司、美商藝電公司、思奎爾公司及卡波光公
    司之數法益，參酌最高法院八十六年度台非字第二四一號判決意旨，為想像競合
    犯，應從一重依著作權法第九十四條之以犯著作權法第九十三條第三款之罪（即
    以著作權法第八十七條第二款所定明知為侵害著作權之物，意圖營利而交付之方
    法，侵害他人之著作權）為常業罪處斷。
五、原審據以論罪科刑，固非無見。惟查（一）原判決對於光碟片經主機操作後，會
    於電視畫面內呈現他人商標圖樣及上開著作權人創作之字樣，認不構成「商標使
    用」及行使偽造準私文書，尚有未合，已如前述。（二）原判決認定被告與另一
    不詳姓名之成年男子即被告於警局偵訊時所供之「為賣方送貨之外務員」，成立
    共同正犯，亦有未洽。（三）原判決對於起訴書所未記載之侵害商標及著作權部
    分，何以為起訴效力所及，未予敘明，亦欠允洽。（四）原判決漏未將附表三所
    示盜版之美商藝電公司光碟片二十六片列入，尚有未洽。被告上訴意旨否認違反
    商標法及其並非常業犯且原審量刑過重為由，指摘原判決不當，雖無理由；惟檢
    察官循告訴人新力公司之請求，以被告既明知其所販賣之商品係仿冒他人商標之
    物而販賣，若因其販賣之場所及價格高低決定是否涉犯商標法之罪，則法律對於
    商標之保護，豈非具文，此觀之最高法院八十六年度台非字第二四一號判決甚明
    ，且刑法上關於文書之行使，並未規定須以公告周知之方法為之，原判決之認定
    與實務一貫見解歧異等語提起上訴，則為有理由，自應由本院予以撤銷改判。爰
    審酌被告之素行、販賣侵害他人商標、著作權之光碟、卡匣，嚴重破壞我國保護
    智慧財產權之國際形象，惟提起上訴後業與告訴人新力公司達成和解，有和解切
    結書附於本院卷可稽，雖尚未與其他告訴人達成和解賠償損害，然其犯罪後態度
    尚稱良好等一切情狀，從輕量處如主文第二項所示之刑。扣案之盜版遊戲光碟目
    錄十四本、如附表一所示盜版遊戲光碟片共一千六百五十片、如附表二所示盜版
    任天堂遊戲卡匣五十九個（其中一個為空盒）、附表三所示盜版光碟片二十六片
    。被告雖辯稱扣案之光碟片、卡匣係他人所寄賣云云。惟查被告於警訊時能明確
    供述扣案之盜版光碟及遊戲卡匣之進價、售價、所賺取之利潤等情。足證扣案之
    物屬被告所有，且為供犯罪所用之物。扣案關於所販賣之仿冒商標之光碟片、卡
    匣，依商標法第六十四條規定，不問屬於犯人與否，宣告沒收；其餘之物，則依
    刑法第三十八條第一項第二款宣告沒收。
據上論斷，應依刑事訴訟法第三百六十九條第一項前段、第三百六十四條、第二百九
十九條第一項前段，商標法第六十三條、第六十四條，著作權法第九十四條，刑法第
十一條前段、第五十六條、第二百十條、第二百十六條、第二百二十條第二項、第五
十五條、第三十八條第一項第二款，判決如主文。
本案經檢察官林炳雄到庭執行職務。
中      華      民      國    九十      年      九      月      四      日
                              臺灣高等法院刑事第三庭
                                  審判長法  官  張  連  財
                                        法  官  張  傳  栗
                                        法  官  李  英  勇
右正本證明與原本無異。
如不服本判決應於收受送達後十日內向本院提出上訴書狀，其未敘述上訴之理由者並
得於提起上訴後十日內向本院補提理由書（均須按他造當事人之人數附繕本）。
                                        書記官  倪  淑  芳
中      華      民      國    九十      年      九      月       五     日
附錄本案論罪科刑法條全文：
商標法第六十三條
明知為前條商品而販賣、意圖販賣而陳列、輸出或輸入者，處一年以下有期徒刑、拘
役或科或併科新臺幣五萬元以下罰金。
著作權法第九十三條
有下列情形之一者，處二年以下有期徒刑，得併科新台幣十萬元以下罰金︰
一、侵害第十五條至第十七條規定之著作人格權者。
二  違反第七十條規定者。
三  以第八十七條各款方法之一侵害他人之著作權者。
著作權法第九十四條
以犯第九十一條、第九十二條或第九十三條之罪為常業者，處一年以上七年以下有期
徒刑，得併科新臺幣四十五萬元以下罰金。
刑法第二百十條：
偽造、變造私文書，足以生損害於公眾或他人者，處五年以下有期徒刑。
刑法第二百十六條：
行使第二百十條至第二百十五條之文書者，依偽造、變造文書或登載不實事項或使登
載不實事項之規定處斷。
 附件
┌──┬───────┬─────┬──────┬───────────┐
│編號│商標名稱及    │註冊證號數│ 專用期間   │   指定使用之商品     │
│    │商標圖樣      │          │            │                      │
├──┼───────┼─────┼──────┼───────────┤
│一  │PlayStation   │00000000  │八十四年三月│電腦、錄有電腦程式之磁│
│    │            │          │一日至九十四│帶、磁卡、磁帶及光碟。│
│    │              │          │年二月二十八│                      │
│    │              │          │日          │                      │
├──┼───────┼─────┼──────┼───────────┤
│二  │  P S 設計圖  │00000000  │八十五年三月│商標法施行細則第四十九│
│    │              │          │十六日起九十│條第九類：電腦、錄有電│
│    │              │          │五年三月十五│腦程式之卡帶、磁碟、光│
│    │              │          │日止        │碟及卡匣。            │
├──┼───────┼─────┼──────┼───────────┤
│三  │XI sia及四方立│00000000  │八十八年十一│錄有電子遊戲軟體程式及│
│    │體圖面        │          │月一日起至九│電腦程式之磁碟、光碟、│
│    │              │          │十八年十月三│電視遊樂器（與電視連用│
│    │              │          │十一日止    │之電子遊樂器）、電腦軟│
│    │              │          │  │體、已錄之影碟、已錄之│
│    │              │          │            │錄影帶。              │
├──┼───────┼─────┼──────┼───────────┤
│四  │FINAL FANTASY │00000000  │八十三年一月│光碟、唯讀記憶體、磁卡│
│    │              │          │一日至九十二│、碟帶、磁碟、碟片、電│
│    │              │          │年十二月三十│腦、電腦記憶體、電腦軟│
│    │              │          │一日止      │體記憶體、軟性磁碟。  │
├──┼───────┼─────┼──────┼───────────┤
│五  │GAME BOY      │00000000  │七十八年五月│八十八年五月一日核准延│
│    │              │          │一日起，嗣並│展註冊之專用商品：計算│
│    │              │          │延展至九十八│機、電子計算機、中央處│
│    │              │          │年四月三十日│理機、磁碟、電腦鍵盤、│
│    │              │          │止          │碟帶、印表機、磁碟機、│
│    │              │          │            │電腦程式磁帶、電腦程式│
││              │          │            │磁碟片。              │
├──┼───────┼─────┼──────┼───────────┤
│六  │Nintendo      │00000000  │八十七年九月│電腦；計算機、電視機；│
│    │              │          │十六日起至九│電動機械兒童玩具；電視│
│    │              │          │十六年八月十│遊樂器，包括主機、操作│
│    │              │          │五日止      │器、搖控器、及錄有遊戲│
│    │              │          │            │程式之卡匣、磁碟、光碟│
│    │              │          │            │唯讀記憶體；使用於電視│
│    │              │          │            │接收器之遊戲裝置；開關│
│    │              │          │            │、插頭、插座、端子、電│
│    │              │          │            │極、電阻、變壓器、整流│
│    │              │          │            │器、配電盤、電熱管、安│
│    │              │          │            │定器、感應器、遮斷器、│
│    │              │          │      │溫度調節器、充磁機、馬│
│    │              │          │            │達控制器、避雷針、電源│
│    │              │          │            │供應器、定時器、充電器│
│    │              │          │            │、空氣門、電鈴、磁鐵。│
├──┼───────┼─────┼──────┼───────────┤
│七  │SUPER MARIO   │00000000  │八十五年十月│電子計算機、中央處理機│
│    │              │（聯合商標│十六日起至九│、磁碟、鍵盤、磁帶、磁│
│    │              │註冊號數）│十二年十二月│碟、半導體記憶體、各種│
│    │              │          │三十日      │記憶體、印表機、磁碟機│
│    │              │          │            │、電視遊樂器、電視遊樂│
│    │              │          │            │用程式磁碟片、電視遊樂│
│    │              │          │            │器用程式卡匣、電視遊樂│
│    │              │          │            │器用操作器、電腦滑鼠、│
│    │              │          │            │縱橫座標輸入盤、光碟唯│
│    │              │          │            │讀記憶體錄有電腦程式之│
│    │              │          │            │磁碟、磁片、磁帶。    │
├──┼───────┼─────┼──────┼───────────┤
│八  │ 瑪莉 MARIO   │00000000  │八十五年十月│電子計算機、中央處理機│
│    │              │          │十六日起至九│、鍵盤、磁帶、磁碟、半│
│    │              │          │十五年十月十│導體記憶體、各種記憶體│
│    │              │          │五日        │、印表機、磁碟機、電視│
│    │              │          │            │遊樂器、電視遊樂用程式│
│    │              │          │            │磁碟片、電視遊樂器用程│
│    │              │          │            │式卡匣、電視遊樂器用操│
│    │              │          │            │作器、電腦滑鼠、縱橫座│
│    │              │          │            │標輸入盤、光碟唯讀記憶│
│    │              │          │            │體、錄有電腦程式之磁碟│
│    │              │          │          │、磁片、磁帶。        │
├──┼───────┼─────┼──────┼───────────┤
│九  │  瑪莉醫生圖  │00000000  │八十年三月十│電子計算機、中央處理機│
│    │              │          │六日起至九十│、鍵盤、磁帶、磁碟、半│
│    │              │          │年三月十五日│導體記憶體、各種記憶體│
│    │              │          │止          │、印表機、磁碟機、電視│
│    │              │          │            │遊樂器用磁碟片、電視遊│
│    │              │          │            │樂器用程式卡匣、電腦滑│
│    │              │          │            │鼠、縱橫座標輸入盤。  │
├──┼───────┼─────┼──────┼───────────┤
│十  │POCKET MONSTER│00000000  │八十八年十月│電子計算機、中央處理機│
│    │              │（聯合商標│一日起至九十│、鍵盤、磁帶、磁碟、半│
│    │              │註冊號數）│八年五月三十│導體記憶體、各種記憶體│
│    │              │          │一日止      │、印表機、磁碟機、電視│
│    │              │          │            │遊樂器、電視遊樂器用磁│
│    │              │          │            │碟片、電視遊樂器用程式│
│    │              │          │            │卡帶、電視遊樂器用操作│
│    │              │          │            │器、電腦滑鼠、縱橫座標│
│    │              │          │            │輸入盤、光碟唯讀記憶體│
│    │              │          │            │。                    │
├──┼───────┼─────┼──────┼───────────┤
│十一│F1 RANCE      │00000000  │七十七年七月│計算機、電子計算機、電│
│    │              │          │一日起至八十│腦、中央資料處理機、鍵│
│    │              │          │七年六月三十│盤、磁碟、碟帶、印表機│
│    │              │          │日止，嗣並延│、磁碟機、電腦程式磁帶│
│    │              │          │展至九十七年│、電腦程式磁碟片。    │
│    │              │          │六月三十日  │                      │
├──┼───────┼─────┼──────┼───────────┤
│十二│撲克林圖      │00000000  │八十八年九月│家庭用電視遊樂器、家庭│
│    │              │          │十六日起至九│電視遊樂器用唯讀卡帶、│
│    │              │          │十八年九月十│磁片、唯讀光碟片、電腦│
│    │              │          │五日止      │程式、步數器、乾電池、│
│    │              │          │            │照相機、電話器、傳真機│
│    │              │          │            │電視機、收音機、錄影帶│
│    │              │          │            │、唱片、錄有電腦程式的│
│    │              │          │            │唯讀光碟片、電子回路、│
│    │              │          │            │磁帶、營業用電視。    │
├──┼───────┼─────┼──────┼───────────┤
│十三│薩爾達傳說    │00000000  │八十八年九月│電子計算機、中央處理機│
│    │              │          │十六日起至九│、鍵盤、磁帶、磁碟、半│
│    │              │          │十八年九月十│導體記憶體、各種記憶體│
│    │              │          │五日止      │、印表機、磁碟機、電視│
│    │              │          │            │遊樂器用磁碟片、電視遊│
│    │              │          │            │樂器用之遊戲卡匣、電視│
│    │              │          │            │遊樂器用操作器、電腦滑│
│    │              │          │            │鼠、縱橫座標輸入盤、光│
│    │              │          │            │碟片之唯讀記憶體。    │
└──┴───────┴─────┴──────┴───────────┘
 附表三：
┌───────────────┬─────┬────────────┐
│    光碟遊戲名稱              │數量（片）│   備    註             │
├───────────────┼─────┼────────────┤
│NBA LIVE 99                   │三        │ （起訴書誤載為         │
│                              │          │    NBA LIVE 98）       │
├───────────────┼─────┼────────────┤
│NBA LIVE 2000           │五        │                        │
├───────────────┼─────┼────────────┤
│DUNE 2000                     │一        │                        │
├───────────────┼─────┼────────────┤
│NCAA MARCH MADNESS 2000       │二        │                        │
├───────────────┼─────┼────────────┤
│TIGER WOODS 99                │一        │                        │
├───────────────┼─────┼────────────┤
│NASCAR 2000                   │二        │                        │
├───────────────┼─────┼────────────┤
│MOTO RACER 2                  │二        │                        │
├───────────────┼─────┼────────────┤
│SUPER CROSS CIRCUIT           │三        │                        │
├───────────────┼─────┼────────────┤
│NBA SHOOTOUT 2000             │四        │                        │
├───────────────┼─────┼────────────┤
│SUPERCROSS 2000               │一        │                        │
├───────────────┼─────┼────────────┤
│THE F.A. PREMIER LEAGUE STARS │二        │                        │
└───────────────┴─────┴────────────┘


司法院資訊處製作；財團法人民間司法改革基金會備份。
